【裁判字號】    95,上更(一),113
【裁判日期】    950530
【裁判案由】    毒品危害防制條例
【裁判全文】
臺灣高等法院臺中分院刑事判決     95年度上更(一)字第113號
上  訴  人
即  被  告  丙○○
                    現另案於臺灣臺中監獄執行中
上  訴  人
即  被  告  乙○○
                    現另案於台灣台中監獄執行中
共同指定辯護人      本院公設辯護人  甲○○
上列上訴人因毒品危害防制條例案件，不服臺灣臺中地方法院94
年度訴字第2599號中華民國94年10月21日第一審判決（起訴案號
：臺灣臺中地方法院檢察署93年度偵字第19409號 ），提起上訴
，經最高法院發回更審，本院判決如下：
    主  文
原判決撤銷。
丙○○、乙○○共同連續販賣第一級毒品，均累犯，丙○○處有
期徒刑玖年，乙○○處有期徒刑柒年肆月。扣案第一級毒品海洛
因陸包（合計淨重陸點玖參公克，純度百分之捌點貳陸，純質淨
重零點柒伍公克）沒收銷燬之；行動電話壹支（電話號碼000
0000000號）、分裝夾練袋捌拾伍個、電子磅秤壹台、塑
膠袋封口機壹台、空夾鍊袋柒包、罐裝糖粉捌罐、袋裝糖粉肆包
、第一級毒品海洛因外包裝（重貳點伍捌公克）均沒收；因販賣
第一級毒品所得之新臺幣玖仟元沒收之，如全部或一部不能沒收
時，以其財產抵償之。
    事  實
一、丙○○前於民國八十五年間因違反電信法案件，經本院於八
    十七年間判處有期徒刑十月，嗣經最高法院於八十九年二月
    十七日駁回上訴確定，於八十九年九月十八日入監執行，於
    九十年六月三十日縮刑期滿執行完畢。復因施用毒品案件，
    經法院判處有期徒刑一年確定，現在監執行中。乙○○前於
    八十七年間因竊盜案件，經原審法院於八十八年四月十日判
    處有期徒刑四月確定，經送監執行，於八十九年十月二十日
    縮刑期滿執行完畢。又因施用毒品案件，經原審法院於八十
    九年二月十九日判處有期徒刑七月確定，於九十二年二月三
    日送監執行，指揮書執畢日為九十三年十一月二日，復於九
    十一年間因施用第一、二級毒品案件，經原審法院於九十一
    年五月二十日以其施用第一級毒品判處有期徒刑十月，施用
    第二級毒品判處有期徒刑七月，二者定執行刑為有期徒刑一
    年二月確定，並接續執行，刑期起算日為九十二年九月三日
    ，指揮書執畢日為九十三年十一月二日，嗣假釋付保護管束
    ，再經撤銷假釋執行殘刑四月二日，再於九十三年間因施用
    第二級毒品案件，經原審法院於九十三年十二月二十日判處
    有期徒刑一年二月確定，復於九十三年間因施用第一級毒品
    案件，經臺灣彰化地方法院於九十四年五月十六日判處有期
    徒刑十月確定，二者接續執行，指揮書執畢日為九十六年三
    月五日，現在監執行中，均不知悔改。
二、丙○○、乙○○及林家漢（原審法院通緝中）共同基於販賣
    第一級海洛因毒品之概括犯意聯絡：
(一)(1)於九十三年十月五日晚間七時許，由邱如紋先以其持用之門
    號0000000000號行動電話撥打門號000000
    0000號丙○○持用之行動電話，與丙○○約定欲購買第
    一級毒品海洛因後，約定在臺中市○○路、漢口路口附近（
    即邱如紋當時在臺中市○○路住處樓下），由丙○○持海洛
    因一小包至約定地點交付與邱如紋，邱如紋則交付新臺幣（
    下同）二千元與丙○○。
  (2)於九十三年十月中旬某日，由邱如紋先以其持用之門號00
    00000000號行動電話撥打門號000000000
    0號丙○○持用之行動電話，與丙○○約定欲購買價值二千
    元之第一級毒品海洛因後，約定在臺中市○○路、漢口路口
    附近，由林家漢持海洛因一小包（重約０．六公克）至約定
    地點交付與邱如紋，邱如紋則交付二千元與林家漢。
  (3)於九十三年十月十九日晚間七時許，由邱如紋先以其持用之
    門號0000000000號行動電話撥打門號00000
    00000號丙○○持用之行動電話，與丙○○約定欲購買
    第一級毒品海洛因後，約定在臺中市○○路、漢口路口附近
    ，由乙○○持海洛因一小包（重０．三公克）至約定地點交
    付與邱如紋，邱如紋則交付一千元與乙○○。
(二)(1)於九十三年十月二十七日下午六時許，由石曉雯先以其持用
    之門號0000000000號行動電話撥打上開丙○○持
    用之門號0000000000號電話，與丙○○約定欲購
    買第一級毒品海洛因，約定在臺中市○○路、青海路口，由
    丙○○持第一級毒品一小包至約定地點交付與石曉雯，石曉
    雯則交付二千元與丙○○。
  (2)於九十三年十月三十日晚間七時許，由石曉雯先以其持用之
    門號0000000000號行動電話撥打上開丙○○持用
    之門號0000000000號電話，與丙○○約定欲購買
    第一級毒品海洛因，約定在臺中市○○路、青海路口，由乙
    ○○持第一級毒品一小包至約定地點交付與石曉雯，石曉雯
    則交付二千元與丙○○。
    而共同連續販賣第一級毒品海洛因予邱如紋三次、石曉雯二
    次。
三、嗣於九十三年十一月三日凌晨一時十分許，在臺中市○○路
    三七一號前，為警發現丙○○及林家漢形跡可疑，上前盤查
    而當場查獲丙○○所有第一級毒品海洛因五包、丙○○所有
    供販賣所用之分裝夾鍊袋八十五個、行動電話一支（電話號
    碼0000000000號）及現金一萬六千五百元等物，
    再由丙○○於同日凌晨一時二十分許帶同警方至其臺中市○
    ○路三七一號六樓之十住處，當場查獲所有第一級毒品海洛
    因一包（連同上開五包合計淨重六．九三公克，空包裝重二
    ．五八公克，純度八．二六％，純質淨重０．七五公克），
    及所有供販賣所用之電子磅秤一台、塑膠袋封口機一台、空
    夾鍊袋七包、罐裝糖粉八罐、袋裝糖粉四包（另查獲供其自
    行施用之安非他命毛重０．二公克二包、安非他命吸食器一
    組等物。適警方執行搜索之際，邱如紋、石曉雯撥打上開門
    號0000000000號電話與丙○○聯絡，欲向其購買
    第一級毒品海洛因，而經警循線查悉上情。
四、案經臺中市警察局第六分局報告臺灣臺中地方法院檢察署檢
    察官偵查起訴。
    理  由
一、訊據上訴人即被告 (以下簡稱被告)丙○○、乙○○均矢口
    否認有何販賣第一級毒品之犯行，被告丙○○辯稱：證人石
    曉雯和邱如紋打電話向其表示說身上錢不夠，其找合夥一起
    去買毒品；其先認識證人石曉雯之夫，後來其夫在看守所，
    證人石曉雯就打電話問其能不能可以買到毒品；當時其身上
    有錢，也有別的朋友說要合夥一起買，證人石曉雯有打過二
    次電話，其有拜託被告乙○○拿一次給證人石曉雯，證人石
    曉雯確實有打二次電話，都是說要和其合買毒品，只有一次
    我身上錢不夠，正好被告乙○○找其，其就跟被告乙○○、
    證人石曉雯三人湊錢買一次，那次共買０．九公克，總共四
    千元，證人石曉雯出二千元，其出一千元、被告乙○○出一
    千元，由其出面購買，向誰買忘記了；另外一次是證人石曉
    雯出錢要其幫她買，出四千元買０．九公克，其是在臺中市
    ○○○街那邊交付的，其並沒有賣毒品給證人石曉雯；至於
    證人邱如紋是其擔任計程車司機的時候，與其同一個無線電
    台司機介紹的，那個司機是跟證人邱如紋說可以找其看能不
    能買到毒品，但沒有請被告乙○○拿過毒品給證人邱如紋過
    ；證人邱如紋是她透過朋友找其詢問有無門路購買毒品，其
    有出面幫證人邱如紋購買二次，一次是買一公克四千五百元
    ，一次是買０．八公克三千元，其沒有賺差價，三千元那一
    次是和證人邱如紋合買的，那次是買四千五百元，其自己拿
    一千五百元，一次是請共同被告林家漢拿給證人邱如紋，一
    次是共同被告林家漢和其一起去，由其交付給證人邱如紋，
    是在漢口路與甘肅路，證人邱如紋也是打其持用之0000
    000000號電話云云。另被告乙○○辯稱：其去找被告
    丙○○與其一起出錢去買海洛因，買回之後平分，「小雯」
    （指證人石曉雯）打電話給丙○○，丙○○告訴我他和「小
    雯」有一起來，丙○○說他在忙要其拿過去，其拿到文心路
    與青海路口給「小雯」，時間大約是在九十三年十月三十日
    晚上，我只交給「小雯」約一千元的份量，但沒有向她收取
    一千元，且交付時，證人石曉雯說是和被告丙○○公家的，
    那次渠等一人出資一千元，由被告丙○○購買，共買二千元
    ，重量多少其不清楚，其有自被告丙○○分得一小包，其不
    清楚被告丙○○去何處購買毒品，當天其去找被告丙○○時
    ，因為其沒有錢，只有湊足一千元，拜託被告丙○○向朋友
    拿毒品，其出一千元，被告丙○○也出一千元，其只有這一
    次，但並沒有到臺中市○○路或漢口路云云。經查：
  (一)被告丙○○夥同被告乙○○、共同被告林家漢販賣第一級毒
    品海洛因與證人邱如紋、石曉雯，且均係由證人邱如紋、石
    曉雯撥打被告丙○○持用之電話聯絡後，或由被告丙○○親
    自交付，或分別由乙○○、林家漢持以交付毒品等事實，業
    據證人邱如紋、石曉雯迭於警詢時、偵查中及原審審理中證
    述明確。證人邱如紋於警詢時陳稱：其於十月初晚上七、八
    時許，以一至二千元不等價格買一小包，都約在臺中市○○
    路與漢口路口，每次都是打0000000000號電話給
    被告丙○○，送貨交易共同被告林家漢一次，被告乙○○一
    次；其是向被告丙○○聯絡好，由共同被告林家漢到場，是
    十月中旬在臺中市○○路與漢口路口以二千元購得海洛因一
    小包約０．六公克，被告乙○○一次是在十月十九日約晚間
    七時許，在相同地點以一千元購得一小包海洛因約０．三公
    克等語，並於警局中當場指認被告丙○○、乙○○及共同被
    告林家漢（見偵卷第五四、五五頁警詢筆錄）。復稱：其共
    三次向被告丙○○購買海洛因，第一次與被告丙○○聯絡購
    買海洛因，九十三年十月五日晚間七時許，在臺中市○○路
    與西屯路向丙○○本人購買一小包二千元，最後一次是九十
    三年十月十九日晚間七時許，也是先向被告丙○○聯絡購買
    海洛因，在上址向共同被告林家漢購買海洛因一小包一千元
    等語（見偵卷第五七頁警詢筆錄）。繼於偵查中證稱：警詢
    時所述均實在，其係與被告丙○○聯絡，交易地點是在其住
    處西屯路樓下，一手交錢一手交貨，共同被告林家漢送貨來
    ，就把錢給共同被告林家漢等語。再於原審審理中結證稱：
    其向被告丙○○購買海洛因，買過二、三次，其打電話給被
    告丙○○他會幫忙送其住處，是在臺中市○○路，第一次是
    十月份，每次一、二千元，詳細金額、日期不清楚，第二次
    也是十月份，大概是一千元，第三次也是在十月份，詳細時
    間不記得，大概二千元；其與被告乙○○、共同被告林家漢
    見過幾次面，但和他們不熟，因此不確定哪一次是何人送的
    ，被告乙○○有拿毒品給其，是直接交款取貨，其並未和被
    告丙○○合資等語，復證稱：第一次是七月，購買一千元，
    第二次二千元，是被告乙○○和共同被告林家漢其中一人交
    付的，第三次二千元，是被告乙○○和共同被告林家漢其中
    一人交付的等語。證人邱如紋就交易時間、金額、地點等細
    節雖證述偶有出入，惟其指證向被告丙○○購買第一級毒品
    ，及被告乙○○、共同被告林家漢均曾前來交付一節甚為明
    確，且證人邱如紋於原審審理中亦證稱：被抓時時間比較近
    ，記得較清楚，警詢時記得比較清楚，其購買時約在甘肅路
    住處樓下，因為漢口路、西屯路與甘肅路是三岔路，所以說
    是在漢口路與西屯路口；其現在記得不太清楚，實際時間已
    忘記了，警詢筆錄是正確的；至於被告乙○○、共同被告林
    家漢其會搞混，但其有看過二人，確定是此二人，但哪一次
    是何人去的其不曉得等語。衡諸證人於原審證述時因距交易
    時間經過已久，記憶難免模糊，而其亦自承應以警詢時記憶
    較清楚，警詢筆錄記載正確，是以證人邱如紋於警詢時指證
    被告丙○○等人販賣第一級毒品之過程，應堪可採。又證人
    石曉雯於警詢時證稱：向被告丙○○購買毒品三次（含查獲
    該次，應為二次），九月下旬下午六時二次，二千元買一小
    包，每次在臺中市○○路與青海路口，被告丙○○送貨二次
    ，被告乙○○一次，是與被告丙○○聯絡等語（見偵卷第五
    九至六三頁），復稱：第一次在九十三年十月二十七日下午
    六時許，在臺中市○○路與青海路口以二千元向被告丙○○
    購買，第二次在九十三年十月三十日下午七時許，在臺中市
    ○○路與青海路口向被告丙○○購買，由被告乙○○出面交
    易等語（見偵卷第六四頁），另於偵查中證稱：第一次是四
    個月前，約在臺中市○○○街六七號住處前見面，每次都買
    二千，一週後買第二次，是被告乙○○交付，在家門口交易
    ，其拿毒品都是現場交錢等語。繼於審理中證稱：其於警詢
    時所述實在，地點是在青海路與文心路口，第二次是被告乙
    ○○出面，第二次應是二千元，警詢時其記錯了，是同時交
    錢，取得毒品等語。證人石曉雯雖於審理中原證稱是與被告
    丙○○一起購買云云，惟其自承警詢所述實在，而其就時間
    、地點、金額亦有出入，惟其於警詢時陳稱：第一次在九十
    三年十月二十七日下午六時許，在臺中市○○路與青海路口
    以二千元向被告丙○○購買，第二次在九十三年十月三十日
    下午七時許，在臺中市○○路與青海路口向被告丙○○購買
    ，由被告乙○○出面交易等語就時間、地點等細節較為明確
    ，應為可採，而第二次交易金額證人石曉雯明確說明係二千
    元，警詢時所述有誤一節，亦能明確說明更正，就此部分亦
    應屬可採。
  (二)又被告丙○○雖於原審及本院均辯以係和證人邱如紋、石曉
    雯合買毒品云云，被告乙○○亦辯以僅是與被告丙○○及石
    曉雯合買毒品，並代丙○○將毒品交予石曉雯而已，並未另
    交付邱如紋毒品云云，惟被告乙○○雖否認販賣毒品，於偵
    查中辯稱係被告丙○○和別人共同購買毒品，因毒癮發作叫
    其幫忙收錢云云，然其於偵查中自承被告丙○○曾叫其幫忙
    拿錢，是向證人石曉雯、邱如紋各拿一次等語，顯見被告乙
    ○○確有因毒品事宜為被告丙○○向證人石曉雯、邱如紋收
    款各一次之事實，核與證人石曉雯、邱如紋各指證被告乙○
    ○曾出面販賣一次之情節相符。被告丙○○、乙○○雖均以
    被告丙○○係與證人石曉雯等人合買毒品（乙○○於本審又
    辯稱與丙○○、石曉雯三人各出一千合買），而非販賣置辯
    ，惟偵查中檢察官質諸證人邱如紋是否與被告丙○○合資購
    買毒品一節，證人邱如紋明確證稱與被告丙○○不熟，沒有
    這個交情，其確定是向丙○○買毒品等語；另證人石曉雯於
    偵查中亦證稱其與被告丙○○不熟，只有買毒品才聯絡，其
    確實是向被告丙○○購買毒品等語，證人邱如紋、石曉雯均
    明確證稱與被告丙○○並非熟識，以毒品海洛因價值非低，
    如非有相當交情信賴關係，衡情當無合資購買毒品之理。且
    證人邱如紋、石曉雯均係被告丙○○為警查獲之後，方打電
    話欲向被告丙○○購買毒品繼而為警查獲，更難認渠等二人
    指證有何誣攀之可能。是被告丙○○、乙○○辯以並非販賣
    毒品，而係分別與石曉雯、邱如紋等人合資購買毒品云云，
    顯與事實不符。
  (三)此外，復有當場查獲被告丙○○所有第一級毒品海洛因五包
    、分裝夾練袋八十五個、行動電話一支（電話號碼0000
    000000號）、第一級毒品海洛因一包（連同上開五包
    合計淨重六．九三公克，空包裝重二．五八公克，純度八．
    二六％，純質淨重０．七五公克）、電子磅秤一台、塑膠袋
    封口機一台、空夾鍊袋七包、罐裝糖粉八罐、袋裝糖粉四包
    等物扣案，其中分裝袋、空夾鍊數量甚多，顯非一人自己使
    用，而分裝袋、空夾鏈袋、電子磅秤、糖粉、塑膠袋封口機
    等物亦係毒販秤重稀釋分裝毒品所常見，亦足佐證證人邱如
    雯、石曉雯指證被告丙○○等人販賣毒品一事，當非虛妄。
    而上開扣案毒品六包經鑑定結果，確係含第一級第六項毒品
    海洛因成分，合計淨重六．九三公克，空包裝重二．五八公
    克，純度八．二六％，純質淨重０．七五公克，有法務部調
    查局鑑定通知書一份在卷可參。
    綜上，被告丙○○辯以合買毒品並非販賣，另被告乙○○辯
    以係因石曉雯與被告丙○○及其合買毒品，其始順便代為交
    付云云，顯皆係卸責之詞，不足採信。本件事證明確，被告
    丙○○、乙○○二人犯行均堪以認定，應予依法論科。
二、查近來政府為杜絕毒品氾濫，毒害人民，再三宣導教民眾遠
    離毒品、且媒體之報導既深且廣，對於毒品之禁絕，應為民
    眾所熟悉。而政府對於查緝施用、轉讓及販賣毒品無不嚴格
    執行，且販賣毒品罪更係重罪，設若無利可圖，衡情一般持
    有毒品者當不致輕易將持有之毒品交付他人，被告丙○○、
    乙○○、共同被告林家漢交付第一級毒品海洛因與證人邱如
    雯、石曉雯，且均有對價，被告丙○○等人顯有營利意圖甚
    明。核被告丙○○、乙○○所為，係違反毒品危害防制條例
    第四條第一項之販賣第一級毒品罪。被告丙○○、乙○○及
    共同被告林家漢三人就其販賣第一級毒品犯行有犯意聯絡及
    行為分擔，均共同正犯。被告丙○○、乙○○持有海洛因之
    低度行為，應為販賣之高度行為所吸收，不另論罪。被告丙
    ○○、乙○○販賣第一級毒品與證人邱如雯三次、證人石曉
    雯二次之行為，係時間緊接，所犯構成要件相同之罪名，顯
    係出於概括之犯意反覆為之，為連續犯，應依刑法第五十六
    條之規定，以一罪論，因販賣第一級毒品罪其法定刑死刑或
    無期徒刑部分，依刑法第六十四條第一項、第六十五條第一
    項規定，不得加重外，依法加重其刑。被告丙○○前於八十
    五年間因違反電信法案件，經本院於八十七年間判處有期徒
    刑十月，嗣經最高法院於八十九年二月十七日駁回上訴確定
    ，於八十九年九月十八日入監執行，於九十年六月三十日縮
    刑期滿執行完畢。被告乙○○前於八十七年間因竊盜案件，
    經原審法院於八十八年四月十日判處有期徒刑四月確定，經
    送監執行，於八十九年十月二十日縮刑期滿執行完畢等情，
    有刑案資料查註紀錄表、臺灣高等法院被告前案紀錄表各二
    份在卷可參，被告丙○○、乙○○均係有期徒刑執行完畢後
    ，五年以內再犯本件有期徒刑以上之罪，均為累犯，除死刑
    、無期徒刑不得加重外，各應依刑法第四十七條規定遞加重
    其刑。復查被告丙○○、乙○○並無販賣毒品前科，此有刑
    案資料查註紀錄表及臺灣高等法院被告前案紀錄表各二紙附
    卷可考，其圖利而販賣毒品，戕害國民健康、助長施用毒品
    惡習，其行為固屬非是，然其販賣毒品之期間不長、獲利非
    鉅，就全部犯罪情節觀之，尚非極為重大，販賣毒品均係以
    小包出售，每包金額非高，且查獲扣案毒品海洛因數量亦少
    ，復經鑑驗結果，扣案毒品海洛因純度僅八．二六％，已如
    前述，顯見純度不高，應僅係零星之小額交易，其惡性與犯
    罪情節較諸大量走私進口或長期販賣毒品之「大盤」、「中
    盤」毒販有重大差異，倘概科以法定本刑死刑、無期徒刑，
    誠為情輕法重，猶嫌過苛，本院衡其犯罪情狀，認被告丙○
    ○、乙○○二人就販賣第一級毒品犯行若科處無期徒刑，在
    客觀上足以引起一般人同情，故爰依刑法第五十九條規定，
    就被告連續販賣第一級毒品部分減輕其刑，並依法先加後減
    之。原審對被告二人論罪科刑，固非無見，惟查扣案之行動
    電話壹支、分裝夾練袋捌拾伍個、電子磅秤壹台、塑膠袋封
    口機壹台、空夾鍊袋柒包、罐裝糖粉捌罐、袋裝糖粉肆包、
    第一級毒品海洛因外包裝等物，原判決未於事實欄載明係被
    告所有並供販賣第一級毒品所用之物，且該等之物既係被告
    所有供販賣第一級毒品所用之物，即應依毒品危害防制條例
    第十九條第一項之規定沒收，卻誤依刑法第三十八條第一項
    第二款沒收，均有未洽，故被告二人猶執前詞否認販賣，上
    訴指摘原判決不當，雖無可採，但原判決既有上揭不當，仍
    應由本院予以撤銷改判，爰審酌被告丙○○、乙○○為圖私
    利，竟起意販賣第一級毒品予他人施用，危害非小，惟其販
    賣之時間尚短，販賣所得利益非多，然犯後詭詞推諉，未見
    悔意，難認其犯後態度良好，而被告丙○○係本件販賣毒品
    犯行居於首謀主導之地位，惡性較重，被告乙○○僅負責送
    貨收款，雖亦係實施販賣毒品構成要件行為之正犯，然尚非
    元兇首惡，情節較輕等一切情狀，分別量處被告丙○○有期
    徒刑九年，被告乙○○有期徒刑七年四月，以示懲儆。扣案
    第一級毒品海洛因六包（合計淨重六．九三公克，純度八．
    二六％，純質淨重０．七五公克），應依毒品危害防制條例
    第十八條第一項前段規定，宣告沒收銷燬之。又空包裝重二
    ．五八公克，為被告二人販賣第一級毒品所用之物品，應依
    毒品危害防制條例第十九條第一項宣告沒收（最高法院九十
    二年臺上字第一二八八號判決意旨參照）。又被告丙○○於
    警詢時辯稱電子磅秤係買回毒品自己秤重，糖粉是要摻海洛
    因自己使用，空夾鏈袋是分裝毒品方便自己外出攜帶，塑膠
    袋封口機一台係以前房客所留下云云，惟上開電子磅秤、夾
    鏈袋、糖粉均係用以秤重、分裝、稀釋毒品海洛因，顯難認
    係供一己施用為已足，且均在被告丙○○實力支配下為警查
    獲，顯係被告丙○○所有，復為被告丙○○販賣第一級毒品
    海洛因所用之物，又行動電話一支（電話號碼000000
    0000號）係被告丙○○所有，且係供其聯絡販賣第一級
    毒品海洛因之用，均應依同條例第十九條第一項規定沒收之
    。又被告丙○○、乙○○等人共同販賣毒品海洛因與證人邱
    如紋三次各二千元、二千元、一千元，共計五千元，另販賣
    毒品海洛因與證人石曉雯二次每次二千元，共計四千元，是
    以被告丙○○等人販賣毒品所得為九千元，上開金額應依同
    上揭條項之規定宣告沒收，如全部或一部不能沒收時，則以
    其財產抵償之。另查獲之現金一萬六千五百元、安非他命二
    包（毛重０．二公克）、安非他命吸食器等物，尚乏實據可
    證與本件被告丙○○等人販賣第一級毒品犯行有何關連，而
    公訴人復未聲請專科沒收，自無從於本案諭知沒收。又公訴
    人以經調閱0000000000號行動電話之雙向通聯記
    錄，亦有證人石曉雯、邱如紋所使用之行動電話多次撥入前
    揭電話之記錄，此有0000000000號行動電話雙向
    通聯記錄一份附卷可稽云云，惟偵查卷內並無上述公訴人所
    稱之通聯紀錄可供稽考，自無從以該通聯紀錄為證據，附此
    敘明。
據上論結，應依刑事訴訟法第三百六十九條第一項前段、第三百
六十四條、第二百九十九條第一項前段，毒品危害防制條例第四
條第一項、第十八條第一項前段、第十九條第一項，刑法第十一
條、第二十八條、第五十六條、第四十七條、第五十九條，判決
如主文。
本案經檢察官丁○○到庭執行職務。
中    華    民    國    95    年    5    月    30     日
            刑事第七庭  審判長法  官  林  榮  龍
                              法  官  江  錫  麟
                              法  官  許  秀  芬
上列正本證明與原本無異。
如不服本判決應於收受送達後十日內向本院提出上訴書狀，其未
敘述上訴之理由者並得於提起上訴後十日內向本院補提理由書（
均須按他造當事人之人數附繕本）。
                              書記官  呂  淑  芬
中    華    民    國    95    年    6    月    1      日
附錄法條：
毒品危害防制條例第四條第一項
製造、運輸、販賣第一級毒品者，處死刑或無期徒刑；處無期徒
刑者，得併科新臺幣一千萬元以下罰金。
                                                      Ａ


司法院資訊處製作；財團法人民間司法改革基金會備份。
